【裁判字號】    98,易,1551
【裁判日期】    990226
【裁判案由】    傷害等
【裁判全文】
臺灣高雄地方法院刑事判決              98年度易字第1551號
公  訴  人  臺灣高雄地方法院檢察署檢察官
被      告  乙○○
選任辯護人  施旭錦律師
上列被告因傷害等案件，經檢察官提起公訴（98年度調偵字第72
1 號），被告於本院準備程序中就被訴公共危險部分為有罪之陳
述，經裁定依簡式審判程序審理，本院判決如下：
    主  文
乙○○犯不能安全駕駛動力交通工具罪，處有期徒刑參月，如易
科罰金，以新台幣壹仟元折算壹日。
    事  實
一、乙○○明知飲酒後已不能安全駕駛動力交通工具時，即不得
    駕車，仍於民國98年1 月15日23時許，在高雄縣大社鄉○○
    路541 之6 號「越后小吃部」與友人共同飲用威士忌1 瓶後
    ，已達無法安全駕駛之程度，仍駕駛車牌號碼9138-UN 號自
    小客車，沿高雄市○○區○○路快車道由西往東方向行駛，
    而於98年1 月16日凌晨1 時20分許，途經旗楠路588 號前時
    ，本應注意汽車變換車道時，應讓直行車先行，並注意安全
    距離，且依當時天氣晴、路面鋪設柏油、乾燥、無缺陷及障
    礙物、視距良好，客觀上並無不能注意之情事，竟疏未注意
    ，於變換車道時未讓直行車先行，且未注意安全距離即貿然
    變換車道向右駛入慢車道，適有甲○○騎乘車牌號碼XOE-47
    3 重機車同向行駛於右前方，乙○○所駕駛之自小客車右前
    車身與甲○○所騎乘之重機車車尾發生擦撞，致甲○○人車
    倒地，受有兩手、兩肘、兩膝、右上臂多處挫擦傷等傷害。
    詎乙○○下車查看後，竟另基於傷害之犯意，揮拳毆打甲○
    ○臉部及胸部，並雙雙扭倒在地，致甲○○受有頭部外傷併
    鼻樑挫擦傷、胸部挫擦傷等傷害（乙○○涉嫌過失傷害、傷
    害部分，業據撤回告訴，由本院另行審結）；甲○○不甘示
    弱，亦基於傷害之犯意，出手毆打乙○○頭部，致乙○○受
    有頭部外傷併腦震盪、疑似硬腦膜下出血、軀幹與四肢多處
    擦傷等傷害（甲○○涉嫌傷害部分，業據撤回告訴，由本院
    另行審結）。嗣於同日凌晨1 時50分許，經警到場處理，對
    乙○○施以酒精吐氣濃度檢測，測得其吐氣所含酒精成份達
    每公升0.62毫克，因而查獲。
二、案經甲○○訴由高雄市政府警察局楠梓分局移請臺灣高雄地
    方法院檢察署檢察官偵查起訴。
    理  由
一、本案被告乙○○所犯刑法第185 條之3 不能安全駕駛動力交
    通工具罪，係屬死刑、無期徒刑、最輕本刑為3 年以上有期
    徒刑以外之罪，其於準備程序就前揭被訴事實為有罪之陳述
    ，經依法告知簡式審判程序之旨，並聽取當事人及辯護人之
    意見後，本院認無不得或不宜改依簡式審判程序進行之情形
    ，爰依刑事訴訟法第273 條之1 第1 項規定，裁定本件進行
    簡式審判程序，合先敘明。
二、上揭犯罪事實，業據被告乙○○於本院審理中坦承不諱（本
    院卷第34頁），核與證人即告訴人甲○○於警詢、檢察事務
    官詢問，及偵訊中之證述（警(一)卷第1 至5 頁、警(二)卷第8
    至10頁、98偵8905卷第4 至6 頁、98偵8909卷第5 至7 頁）
    ，大致相符。此外，復有刑法第185 條之3 案件測試觀察紀
    錄表、道路交通事故現場圖、高雄市政府警察局交通大隊交
    通事故談話紀錄表、道路交通事故當事人酒精測定紀錄表、
    道路交通事故調查報告(一)、(二)、酒測測定表、違反道路交通
    管理事件通知單、現場照片等（警(二)卷第11至25頁）附卷可
    證。從而，被告上開自白核與事實相符，自可採為認定事實
    之證據。是本案事證明確，被告上開不能安全駕駛動力交通
    工具之犯行，堪以認定，應依法論罪科刑。
三、核被告所為，係犯刑法第185 條之3 之不能安全駕駛動力交
    通工具罪。爰審酌被告酒後駕車發生車禍肇事，對交通往來
    造成高度危險，及呼氣酒精濃度高達每公升0.62毫克，且被
    告前曾有一次酒後駕車公共危險前案，經本院以90年度雄交
    簡字第797 號判處有期徒刑2 月確定，並於90年9 月14日易
    科罰金執行完畢（未構成累犯），竟不知警惕，又再犯本件
    犯行，實屬不該，惟念及被告犯後坦承犯行，且與告訴人達
    成和解，並履行和解條件完畢，而告訴人於本院審理時已當
    庭表明不再追究（本院卷第34頁）等一切情狀，量處如主文
    所示之刑，並參酌被告教育程度國中畢業，現職鐵工，家境
    小康等情，諭知如易科罰金以新台幣1 千元折算1 日之折算
    標準，以示懲儆。
據上論斷，應依刑事訴訟法第273 條之1 第1 項、第299 條第1
項前段，刑法第185 條之3 、第41條第1 項前段，刑法施行法第
1 條之1 ，判決如主文。
本案經檢察官魏豪勇到庭執行職務。
中    華    民    國    99    年     2    月    26    日
                    刑事第六庭  法  官 曾仁勇
以上正本證明與原本無異。
如不服本判決應於收受本判決後10日內向本院提出上訴書狀，並
應敘述具體理由，如未敘述上訴理由者，應於上訴期間屆滿後20
日內補提理由書狀於本院（均須按他造當事人之人數附繕本）「
切勿逕送上級法院」。
中    華    民    國    99    年     2    月    26    日
                                書記官  王紀芸
附錄本判決論罪之法條：
中華民國刑法第185條之3
服用毒品、麻醉藥品、酒類或其他相類之物，不能安全駕駛動力
交通工具而駕駛者，處1 年以下有期徒刑、拘役或科或併科15萬
元以下罰金。

司法院資訊處製作；財團法人民間司法改革基金會備份。
